臺灣桃園地方法院刑事判決　　　　　　　　　　　　　九十三年度訴字第五八四號
　　公　訴　人　臺灣桃園地方法院檢察署檢察官
　　被　　　告　甲○○　男　三.
　　選任辯護人　蔡明熙律師
右列被告因違反毒品危害防制條例案件，經檢察官提起公訴（九十三年度毒偵字第六
三一號），經本院合議庭裁定改依簡式審判程序，判決如左：
    主  文
甲○○施用第一級毒品，累犯，處有期徒刑捌月。扣案之第一級毒品海洛因拾伍包（
驗後淨重伍佰壹拾捌點肆柒公克）、含第一級毒品海洛因之香菸捌支均沒收銷燬；又
施用第二級毒品，累犯，處有期徒刑伍月。扣案之第二級毒品安非他命壹包（驗後淨
重零點伍零伍伍公克）沒收銷燬，吸食器壹組沒收。應執行有期徒刑拾壹月，扣案之
第一級毒品海洛因拾伍包（驗後淨重伍佰壹拾捌點肆柒公克）、含第一級毒品海洛因
之香菸捌支、第二級毒品安非他命壹包（驗後淨重零點伍零伍伍公克）均沒收銷燬，
吸食器壹組沒收。
    事  實
一、甲○○前於民國八十七年間因施用毒品案件，經臺灣高雄地方法院以八十七年度
    毒聲字第三一九號裁定送勒戒處所觀察、勒戒後，認無繼續施用毒品之傾向，已
    由臺灣高雄地方法院檢察署檢察官於八十七年九月三十日，以八十七年度偵緝字
    第一一０五號為不起訴處分確定在案；又於八十九年間因施用毒品案件，經臺灣
    高雄地方法院以八十七年度毒聲字第二九五五號裁定送觀察、勒戒後，認有繼續
    施用毒品之傾向，再以八十七年度毒聲字第三三七六號裁定送強制戒治，嗣以八
    十八年度毒聲字二一四三號裁定停止強制戒治付保護管束，復以八十八年度毒聲
    字第五０一九號裁定撤銷停止戒治，而於八十九年三月十日戒治期滿執行完畢；
    並由臺灣高雄地方法院檢察署檢察官提起公訴，經臺灣高雄地方法院於八十八年
    四月九日，以八十八年度易字第一二三九號判決判處有期徒刑六月，經臺灣高等
    法院高雄分院於八十八年六月二十九日以八十八年度上易字第一０四九號判決駁
    回上訴確定，並於八十九年九月十日執行完畢。詎猶不思戒除毒癮，復基於施用
    第一級毒品海洛因之犯意，於九十三年一月十七日十五時許，在國道一號高速公
    路由高雄北上林口之途中某處，以將第一級毒品海洛因摻入香菸中吸食之方式，
    施用第一級毒品海洛因一次。並另基於施用第二級毒品安非他命之犯意，於同日
    十二時許，在其高雄市旗津區○○○路二九七巷一弄三五號住處，以將第二級毒
    品安非他命置於玻璃球內燒烤成煙霧狀之方式，施用第二級毒品安非他命一次。
    嗣經警於九十三年一月十八日零時許，在桃園縣龜山鄉○○○路與忠義路口查獲
    ，並扣得第一級毒品海洛因十五包（驗後淨重五一八．四七公克）、第二級毒品
    安非他命一包（驗後淨重０．五０五五公克）、含第一級毒品海洛因之香菸八支
    及其所有供施用第二級毒品安非他命之吸食器一組，始悉上情。
二、案經桃園縣政府警察局龜山分局報請臺灣桃園地方法院檢察署檢察官偵查起訴。
    理  由
一、右揭事實，業據被告甲○○於本院審理時坦承不諱，且其於九十三年一月十八日
    所採尿液經送檢驗結果，確呈甲基安非他命及嗎啡陽性反應，此有桃園縣衛生局
    不法藥物尿液檢定書一紙在卷可稽。而被告所有供施用之第一級毒品海洛因十五
    小包（驗後淨重五一八．四七公克）、第二級毒品安非他命一包（驗後淨重０．
    五０五五公克）、含第一級毒品海洛因之香菸八支，均經檢驗其成分確定，亦有
    法務部調查局九十三年二月十六日調科壹字第０八０００七三二九號及國防部憲
    兵司令部刑事鑑識中心九十三年五月十三日（九三）宇鑑字第０六一九一號、第
    ０六四二八號鑑驗通知書各一紙附卷足憑。此外，復有被告所有供第二級毒品安
    非他命之吸食器一組扣案可資佐證，堪認被告前揭自白與事實相符。又被告前於
    八十七年間因施用毒品案件，經臺灣高雄地方法院以八十七年度毒聲字第三一九
    號裁定送勒戒處所觀察、勒戒後，認無繼續施用毒品之傾向，已由臺灣高雄地方
    法院檢察署檢察官於八十七年九月三十日，以八十七年度偵緝字第一一０五號為
    不起訴處分確定在案；又於八十九年間因施用毒品案件，經臺灣高雄地方法院以
    八十七年度毒聲字第二九五五號裁定送觀察、勒戒後，認有繼續施用毒品之傾向
    ，再以八十七年度毒聲字第三三七六號裁定送強制戒治，嗣以八十八年度毒聲字
    二一四三號裁定停止強制戒治付保護管束，復以八十八年度毒聲字第五０一九號
    裁定撤銷停止戒治，而於八十九年三月十日戒治期滿執行完畢；並由臺灣高雄地
    方法院檢察署檢察官提起公訴，經臺灣高雄地方法院於八十八年四月九日，以八
    十八年度易字第一二三九號判決判處有期徒刑六月，經臺灣高等法院高雄分院於
    八十八年六月二十九日以八十八年度上易字第一０四九號判決駁回上訴確定，並
    於八十九年九月十日執行完畢等節，則有上開不起訴處分書、刑事判決書、臺灣
    高等法院被告全國前案紀錄表、臺灣桃園地方法院檢察署刑案資料查註紀錄表及
    法務部全國檢察官線上查詢刑案人犯在監所最新資料報表等在卷可考。是被告於
    強制戒治執行完畢後，五年內再犯本案施用第一、二級毒品之罪，事證明確，其
    犯行洵堪認定，應予依法論科。
二、被告甲○○於右揭時、地，非法施用第一級毒品海洛因及第二級毒品安非他命之
    行為，核係犯毒品危害防制條例第十條第一項之施用第一級毒品罪、同條第二項
    之施用第二級毒品罪。其施用第一級毒品海洛因、第二級毒品安非他命前分別持
    有第一級毒品海洛因、第二級毒品安非他命之低度行為，各為施用之高度行為所
    吸收，不另論罪。所犯上開二罪間，犯意各別、手段互殊，應分論併罰之。又被
    告有如事實欄所述之科刑及執行紀錄，有前揭臺灣桃園地方法院檢察署刑案資料
    查註紀錄表及臺灣高等法院被告全國前案紀錄表各一份在卷可按，其受有期徒刑
    執行完畢後，於五年之內再犯本件有期徒刑以上之各罪，為累犯，應依刑法第四
    十七條之規定，加重其刑。爰審酌被告前曾因施用毒品，分別經觀察、勒戒、強
    制戒治及判處徒刑後，仍不知悔改警惕，猶繼續施用毒品，本不宜寬貸，惟念其
    犯後坦承犯行，尚知悔悟，且施用毒品乃自戕行為，及對社會危害性等一切情狀
    ，量處如主文所示之刑，並定其應執行刑，以資懲儆。
三、扣案之第一級毒品海洛因十五包（驗後淨重五一八．四七公克）、第二級毒品安
    非他命一包（驗後淨重０．五０五五公克）、含第一級毒品海洛因之香菸八支，
    係毒品危害防制條例所稱之毒品，不問屬於被告與否，應依同條例第十八條第一
    項前段規定，均諭知沒收銷燬之。查扣之吸食器一組，係被告所有供施用第二級
    毒品安非他命所用之物，非專供施用毒品所用工具，業據其供明在卷，爰併依刑
    法第三十八條第一項第二款之規定宣告沒收。
四、本件被告所犯係死刑、無期徒刑或最輕本刑為三年以上有期徒刑以外之罪，亦非
    高等法院管轄第一審之案件，其於準備程序中就被訴事實為有罪之陳述，經本院
    告知簡式審判程序之旨，並聽取公訴人、被告之意見後，爰依刑事訴訟法第二百
    七十三條之一第一項規定合議裁定由受命法官獨任進行簡式審判程序，併此敘明
    。
據上論斷，應依刑事訴訟法第二百七十三條之一第一項、第二百九十九條第一項前段
，毒品危害防制條例第十條第一項、第二項、第十八條第一項前段，刑法第十一條前
段、第四十七條、第五十一條第五款、第三十八條第一項第二款，判決如主文。
本案經檢察官崔秉君到庭執行職務。
中　　　華　　　民　　　國　　九十三　　年　　　七　　　月　　 三十 　　日
                                臺灣桃園地方法院刑事第十一庭
                                    法  官    丁  俊  成
右正本證明與原本無異。
如不服本判決，應於判決送達後十日內向本院提出上訴狀 (應附繕本)，上訴於臺灣
高等法院。
                                     書記官   簡  慧  瑛
中　　　華　　　民　　　國　　九十三　　年　　　八　　　月　　　六　　　日
附錄本案論罪科刑依據之法條：
毒品危害防制條例第十條：
施用第一級毒品者，處六月以上五年以下有期徒刑。
施用第二級毒品者，處三年以下有期徒刑。
